【裁判字號】    99,訴,942
【裁判日期】    990430
【裁判案由】    毒品危害防制條例
【裁判全文】
臺灣板橋地方法院刑事判決               99年度訴字第942號
公  訴  人  臺灣板橋地方法院檢察署檢察官
被      告  甲○○
上列被告因毒品危害防制條例案件，經檢察官提起公訴（99年度
毒偵字第478號），本院依簡式審判程序判決如下：
    主  文
甲○○施用第一級毒品，累犯，處有期徒刑捌月；扣案海洛因壹
包內之海洛因驗餘淨重零點伍貳零公克沒收銷燬之；上開海洛
因之外包裝袋壹只沒收。
    事  實
一、甲○○前因施用毒品案件，經本院以95年度毒聲字第835 號
    裁定送觀察、勒戒後，認有繼續施用毒品之傾向，再經本院
    以95年度毒聲字第1351號裁定令入戒治處所施以強制戒治，
    嗣於民國96年5 月23日執行完畢釋放出所，並由臺灣板橋地
    方法院檢察署檢察官以96年度戒毒偵字第229 號為不起訴處
    分確定。復因施用第一級毒品案件，經本院以96年度訴字第
    3690號刑事判決分別判處有期徒刑七月、七月，應執行有期
    徒刑一年確定，經入監執行後，甫於98年4 月10日縮刑期滿
    執行完畢。
二、詎甲○○仍不知悛悔，復基於施用第一級毒品海洛因之犯意
    ，於98年12月29日某時，在臺北縣新莊市不詳地址之友人住
    處內，以將海洛因粉末摻水稀釋後，再以針筒注入身體之方
    式，非法施用海洛因一次。嗣於98年12月29日晚間7 時10分
    許，在臺北縣新莊市○○路202 巷口為警查獲，並當場扣得
    海洛因一包（驗餘淨重0.3520公克）。
三、案經臺北縣政府警察局新莊分局移送臺灣板橋地方法院檢察
    署檢察官偵查起訴。
    理  由
一、本件被告甲○○所犯係死刑、無期徒刑、最輕本刑為三年以
    上有期徒刑以外之罪，其於準備程序中就被訴事實為有罪之
    陳述，經法官告知簡式審判程序之旨，並聽取公訴人及被告
    之意見後，本院業已於99年4 月27日依刑事訴訟法第273 條
    之1 第1 項之規定，合議裁定由受命法官獨任進行簡式審判
    程序，合先敘明。
二、前揭事實，業據被告於本院審理中供承不諱，而其於上開時
    、地為警查獲後所採尿液經送臺灣檢驗科技股份有限公司以
    EIA 酵素免疫分析法初步檢驗，再以GC/MS 氣相層析質譜儀
    法確認檢驗結果，確均呈鴉片類（嗎啡）陽性反應乙節，亦
    有該公司99年1 月20日、編號：UL/2010/10115 號濫用藥物
    檢驗報告、被移送人姓名及代碼對照表各一紙附卷可稽，暨
    毒品海洛因一包扣案可資佐證。前揭扣案毒品經送鑑定後，
    確實含有海洛因成分等情，復有交通部民用航空局航空醫務
    中心99年1 月19日航藥鑑字第0990168 號毒品鑑定書一份在
    卷可按，被告之自白既有上開證據足資補強，應堪信為真實
    。據此，本案事證明確，被告犯行堪以認定。
三、查被告前因施用毒品案件，經本院以95年度毒聲字第835 號
    裁定送觀察、勒戒後，認有繼續施用毒品之傾向，再經本院
    以95年度毒聲字第1351號裁定令入戒治處所施以強制戒治，
    嗣於96年5 月23日執行完畢釋放出所，並由臺灣板橋地方法
    院檢察署檢察官以96年度戒毒偵字第229 號為不起訴處分確
    定等情，有臺灣高等法院被告前案紀錄表一份在卷可參，其
    再犯本件施用第一級毒品之罪，係於強制戒治執行完畢釋放
    後五年內再犯毒品危害防制條例第10條第1 項之罪，依該條
    例第23條第2 項規定，應逕予論罪科刑。
四、論罪科刑部分：
(一)按海洛因係毒品危害防制條例第2 條第2 項第1 款所定之第
    一級毒品，故核被告所為，係犯上開條例第10條第1 項之施
    用第一級毒品罪。其為施用第一級毒品海洛因而持有之行為
    ，為其施用之高度行為所吸收而不另論罪。
(二)被告前因施用第一級毒品案件，經本院以96年度訴字第3690
    號刑事判決分別判處有期徒刑七月、七月，應執行有期徒刑
    一年確定，經入監執行後，甫於98年4 月10日縮刑期滿執行
    完畢乙節，有上開被告前案紀錄表一份在卷可按，其受有期
    徒刑執行完畢後五年內，故意再犯本件有期徒刑以上之罪，
    為累犯，應依刑法第47條第1 項之規定加重其刑。
(三)本院爰審酌被告前已有因施用毒品而經觀察、勒戒、強制戒
    治及論罪科刑之紀錄，業如上述，猶再犯本件施用毒品犯行
    ，可徵其悔意不深，遠離毒品之意志薄弱，惟其施用毒品係
    自戕行為，對他人法益尚無具體危害，及其施用毒品之動機
    ，暨犯罪後坦承犯行之態度等一切情狀，量處如主文所示之
    刑，以資懲儆。
(四)扣案海洛因一包內之海洛因（驗餘淨重0.3520公克）係第一
    級毒品，不問屬於犯人與否，均應依毒品危害防制條例第18
    條第1 項前段規定宣告沒收銷燬之。至盛裝上開海洛因之外
    包裝袋一只，有防制毒品裸露、潮濕及便於攜帶之功能，係
    被告所有供犯本件施用毒品犯行所用之物，業據其供承在卷
    ，爰均併依刑法第38條第1 項第2 款之規定沒收之。
據上論斷，應依刑事訴訟法第273 條之1 第1 項、第299 條第1
項前段，毒品危害防制條例第10條第1 項、第18條第1 項前段，
刑法第11條前段、第47條第1 項、第38條第1 項第2 款，判決如
主文。
本案經檢察官陳旭華到庭執行職務。
中    華    民    國    99    年    4     月    30    日
                  刑事第十庭  法  官   張紹省
上列正本證明與原本無異。
如不服本判決，應於判決送達後10日內敘明上訴理由，向本院提
出上訴狀 (應附繕本) ，上訴於臺灣高等法院。其未敘述上訴理
由者，應於上訴期間屆滿後20日內向本院補提理由書「切勿逕送
上級法院」。
                              書記官   周雅玲
中    華    民    國    99    年    4     月    30    日
附錄本案論罪科刑法條全文：
毒品危害防制條例第10條第1項
施用第一級毒品者，處六月以上五年以下有期徒刑。

司法院資訊處製作；財團法人民間司法改革基金會備份。
